【裁判字號】    98,審聲,1031
【裁判日期】    990106
【裁判案由】    停止執行
【裁判全文】
臺灣臺北地方法院民事裁定            98年度審聲字第1031號
聲  請  人  丙○○○
相  對  人  甲○○
上列當事人間聲請停止停止執行事件，本院裁定如下：
    主  文
聲請人供擔保新臺幣貳拾伍萬元後，本院九十八年度司執字第一
○一一○二號拍賣抵押物事件之強制執行程序，於本院九十八年
度審訴字第七一七○號債務人異議之訴事件判決確定前應暫予停
止。
    理  由
一、按：「有回復原狀之聲請，或提起再審或異議之訴，或對於
    和解為繼續審判之請求，或提起宣告調解無效之訴、撤銷調
    解之訴，或對於第4 條第1 項第5 款之裁定提起抗告時，法
    院因必要情形或依聲請定相當並確實之擔保，得為停止強制
    執行之裁定」。強制執行法第18條第2 項定有明文。次按法
    院依強制執行法第18條第2 項定擔保金額而准許停止強制執
    行之裁定者，該項擔保係備供債權人因停止執行所受損害之
    賠償，其數額應依標的物停止執行後，債權人未能即時受償
    或利用該標的物所受之損害額，或其因另供擔保強制執行所
    受之損害額定之，非以標的物之價值或其債權額為依據（最
    高法院86年度台抗字第442 號裁定參照）。又債務人異議之
    訴之訴訟標的為該債務人之異議權，此類訴訟之目的在於排
    除執行名義之執行力，法院核定此訴訟標的之金額或價額，
    應以該債務人本於此項異議權，請求排除強制執行所有之利
    益為準，此為最高法院92年度台抗字第659 號裁定所揭示之
    原則。
二、本件聲請人以其經向本院提起債務人異議之訴為理由，聲請
    裁定停止本院98年度司執字第101102號拍賣抵押物事件之強
    制執行程序。經本院調取該執行卷宗及98年度審訴字第7170
    號債務人異議之訴卷宗審究後，認為聲請人之聲請為有理由
    ，應予准許。而本件債權人即相對人係主張對聲請人有新臺
    幣（下同）2,000,000 元之最高限額抵押權，聲請人乙○○
    於民國97年10月30日向相對人借款1,500,000 元，債權人即
    相對人取得拍賣抵押物裁定後聲請強制執行，揆諸首揭說明
    ，本件債務人異議之訴訴訟標的價額應核定為1,500,000 元
    ，因未逾1, 500,000元屬不得上訴第三審之事件，參考各級
    法院辦案期限實施要點規定，第一、二審通常程序審判案件
    之期限分別為1 年4 個月、2 年，則兩造間債務人異議之訴
    審理期限約需3 年4 個月，預估為聲請人獲准停止執行因而
    致相對人之執行延宕之期間，再以法定利率5%計算約為250,
    000 元（0000000x5%x （3+4/12）=250000 ，元以下四捨五
    入），認作為相對人因聲請人提起債務人異議之訴因而停止
    執行致未能即時受償之損害額。
三、爰依強制執行法第18條第2項裁定如主文。
中    華    民    國    99    年    1     月    6     日
                  民事第六庭    法  官  張瑜鳳
以上正本係照原本作成。
如對本裁定抗告須於裁定送達後10日內向本院提出抗告狀，並繳
納抗告費新臺幣1,000 元。
中    華    民    國    99    年    1     月    6     日
                                書記官  羅元秀

司法院資訊處製作；財團法人民間司法改革基金會備份。
